【裁判字號】    94,訴,473
【裁判日期】    950517
【裁判案由】    毒品危害防制條例
【裁判全文】
臺灣臺北地方法院刑事判決               94年度訴字第473號
公  訴  人  臺灣臺北地方法院檢察署檢察官
被      告  甲○○
                    （現因另案於臺灣臺北監獄執行中）
上列被告因毒品危害防制條例案件，經檢察官提起公訴（94年度
毒偵字第741 號），本院判決如下：
    主  文
甲○○連續施用第一級毒品，累犯，處有期徒刑壹年。扣案海洛
因貳包（合計淨重壹點壹陸公克）、安非他命壹包（驗餘淨重零
點參柒公克，含包裝）均沒收銷毀，扣案海洛因空包裝貳個（重
零點陸陸公克）、注射針筒貳支均沒收。
    事  實
一甲○○前因贓物案件，由臺灣高等法院以八十六年上易字第五
  二一六號判決判處有期徒刑七月確定，九十一年十一月三十日
  縮刑期滿執行完畢。又因竊盜案件，由臺灣臺北地方法院以九
  十一年易緝字第七十五號判決判處有期徒刑十月，經臺灣高等
  法院以九十一年上易字第一八七二號判決駁回上訴確定；因詐
  欺案件，由臺灣板橋地方法院以九十一年易緝字第八十一號判
  決判處有期徒刑五月確定，並經臺灣高等法院以九十二年聲字
  第一一○三號裁定，就前述三判決所處之刑定應執行刑為有期
  徒刑一年九月，嗣於九十三年八月二十七日餘刑縮刑期滿執行
  完畢；復因贓物及偽造文書案件，由臺灣臺北地方法院以九十
  三年訴字第八三五號判決分別判處有期徒刑六月及三月，應執
  行有期徒刑八月確定，現於臺灣臺北監獄執行中。竟又基於施
  用第一級毒品海洛因及安非他命之概括犯意，自九十三年十二
  月十六日中午至九十四年十月三十一日期間，分別在臺北縣三
  重市○路○街一三六巷一號四樓住處、臺北縣新店市○○路十
  號八樓租屋處、臺北縣三重市○○路七十三巷六號藏愛飯店七
  ○五號房內，以二、三天施用一次之頻率，或單獨以注射針筒
  注射之方式施用第一級毒品海洛因，及單獨以於玻璃球下方加
  熱後吸取產生之煙霧方式施用第二級毒品安非他命，或將安非
  他命與海洛因用水摻和後，以針筒注射之方式或以在玻璃球下
  方加熱後吸取產生煙霧之方式，同時施用第一級毒品海洛因及
  第二級毒品安非他命多次，先後於(一)九十三年十二月十七日下
  午九點三十分左右，為警前往臺北縣新店市○○路十號八樓當
  場扣得第一級毒品海洛因二包（合計淨重一點一六公克，空包
  裝重○點六六公克）及第二級毒品安非他命之毒品一包（淨重
  ○點三八公克）、注射針筒二支、安非他命吸食器一組等物，
  並於次日（即九十三年十二月十八日）上午九點左右採集尿液
  送驗，及於(二)九十四年十月三十一日下午五點三十分左右在臺
  北縣三重市○○路十一號前為警逮捕後，於同日下午九點多採
  集尿液送驗，始發覺前述事實。
二案經臺北市政府警察局內湖分局報請臺灣臺北地方法院檢察署
  檢察官偵查起訴及臺北市政府警察局北投分局報請臺灣板橋地
  方法院檢察署移送併案審理。
    理  由
一認定犯罪事實所憑的證據及理由
(一)被告甲○○於本院審理時之自白。
(二)九十三年十二月十七日扣案白色粉末二包（合計淨重一點一六
  公克，空包裝重○點六六公克）經法務部調查局鑑定結果，為
  毒品危害防制條例第二條第二項第一款之第一級毒品海洛因，
  有該局九十四年三月二十三日調科壹字第○二○○○六九一九
  浩鑑定通知書一份附卷可證，扣案白色透明晶體一包（淨重○
  點三八公克，驗餘淨重○點三七公克，含包裝）經臺北市政府
  警察局刑事鑑識中心鑑定結果，為同條例第二條第二項第二款
  之第二級毒品安非他命，亦有該局九十四年三月十六日北市鑑
  毒字第五七六號鑑驗通知書一份在卷可憑。另被告於九十三年
  十二月十八日及九十四年十月三十日由警員採集尿液分別送臺
  灣尖端先進生技醫藥股份有限公司及臺灣檢驗科技股份有限公
  司檢驗結果，嗎啡、可待因及安非他命分析均呈陽性反應，有
  該二公司分別於九十三年十二月二十九日、九十四年十二月十
  七日出具之檢驗報告各一份可參等各情，足證被告確有施用第
  一級毒品海洛因及施用第二級毒品安非他命之行為，已足以擔
  保被告自白之真實性。
(三)綜合以上說明，本件證據明確，已可認定被告有事實欄所載之
  犯行。
二論罪科刑之依據
(一)犯毒品危害防制條例第十條施用毒品罪者，檢察官應先聲請法
  院裁定令被告入勒戒處所觀察、勒戒，經觀察、勒戒後，依據
  勒戒處所之陳報，認受觀察、勒戒人無繼續施用之傾向者，應
  即釋放，並為不起訴處分；認受觀察、勒戒人有繼續施用毒品
  傾向者，檢察官應聲請法院裁定令入戒治處所強制戒治，強制
  戒治期滿，應即釋放，由檢察官為不起訴之處分。觀察勒戒或
  強制戒治執行完畢釋放後，五年內再犯第十條之罪，檢察官則
  應依法追訴，毒品危害防制條例第二十條第一項、第二項、第
  二十三條規定甚詳。被告前因施用毒品案件，先後經臺灣臺北
  地方法院以八十九年毒聲字第二九五二號裁定送觀察勒戒，八
  十九年十二月十六日因無繼續施用傾向出監，經臺灣臺北地方
  法院檢察署檢察官以八十九年毒偵字第三五八九號不起訴處分
  書為不起訴處分，及臺灣士林地方法院以九十一年毒聲字第四
  三一號裁定送觀察勒戒，九十一年五月七日因無繼續施用傾向
  出監，經臺灣士林地方法院檢察署檢察官以九十一年毒偵字第
  五二七號不起訴處分書為不起訴處分等情，有臺灣高等法院前
  案紀錄表、前述案號起訴書、處分書、裁定書等在卷可憑，被
  告於觀察勒戒執行完畢釋放後五年內再為本件犯行之事實，堪
  認無疑，參照前述規定，自應予以論罪科刑。
(二)被告所為，犯毒品危害防制條例第十條第一項施用第一級毒品
  罪、第十條第二項施用第二級毒品罪。其多次施用毒品前持有
  海洛因與安非他命之低度行為，均為施用之高度行為吸收，不
  另論罪；先後多次施用第一次毒品犯行間與第二級毒品犯行間
  ，均時間緊接，方式相同，各觸犯構成要件相同之罪名，顯係
  基於概括犯意反覆為之，均為連續犯，應以一罪論，並依法加
  重其刑。前述連續施用海洛因及甲基安非他命犯行中，有多次
  將海洛因及甲基安非他命摻和後同時施用之情已詳述如前，其
  一行為同時觸犯施用第一級毒品與施用第二級毒品二罪名，為
  想像競合犯，應從一重之連續施用第一級毒品罪處斷。公訴意
  旨雖僅論及被告於九十三年十二月十八日為警採尿時回溯二十
  六小時及九十六小時內某時施用海洛因與安非他命之行為，然
  其餘行為既與起訴且經本院論罪之事實有連續犯之裁判上一罪
  關係，為起訴效力所及，本院自應併予審酌。又被告曾有如事
  實欄所述之犯罪科刑執行完畢情形，有臺灣高等法院被告前案
  紀錄表一份可參，其受有期徒刑執行完畢後，於五年內再犯有
  期徒刑以上之本罪，為累犯，依法加重其刑。
(三)本院審酌被告連續施用第一級毒品與第二級毒品之行為，對個
  人身心戕害甚鉅，且前已因施用毒品案件，經先後二次觀察勒
  戒仍再犯本件施用毒品犯行，且施用時間極長，顯未因前受之
  處遇而決心改過，本應從重量刑，但念其犯後坦承犯行，所犯
  屬自戕行為等一切情狀，量處如主文所示之刑。扣案第一級毒
  品海洛因二包（合計淨重一點一六公克，空包裝重○點六六公
  克）、第二級毒品安非他命一包（淨重○點三八公克，驗餘淨
  重○點三七公克）與安非他命所附著之包裝無法剝離殆盡，不
  問屬於犯人與否，應依毒品危害防制條例第十八條第一項前段
  沒收銷燬之；而扣案海洛因二包之空包裝各一個有防止海洛因
  裸露、逸出及潮濕之功用，並便於攜帶，與扣案注射針筒二支
  同為供被告施用海洛因所用之物，且均屬被告所有，已經其供
  承在卷，應依刑法第三十八條第一項第二款沒收之。至安非他
  命吸食器一組既非被告所有，亦非供其施用毒品所用之物，自
  不得為沒收之諭知。
三適用之法條：刑事訴訟法第二百九十九條第一項前段，毒品危
  害防制條例第十條第一項、第二項、第十八條第一項前段，刑
  法第十一條前段、第五十六條、第五十五條、第四十七條、第
  三十八條第一項第二款。
本案經檢察官李鴻維到庭執行職務
中    華    民    國    95    年    5     月    17    日
                  刑事第十五庭  審判長法  官  周祖民
                                      法  官  黃雅君
                                      法  官  邱蓮華
上正本證明與原本無異。
如不服本判決，應於判決送達後10日內，向本院提出上訴狀。
                                      書記官  王黎輝
中    華    民    國    95    年    5     月    17    日
附錄論罪科刑法條
毒品危害防制條例第十條第一項
施用第一級毒品者，處六月以上五年以下有期徒刑。
第十條第二項
施用第二級毒品者，處三年以下有期徒刑。


司法院資訊處製作；財團法人民間司法改革基金會備份。
